臺灣宜蘭地方法院交通事件裁定　　　　　96年度交聲字第26號
移送　機關　交通部公路總局臺北區監理所宜蘭監理站
異　議　人　丙○○
上列受處分人因違反道路交通管理處罰條例案件，對於交通部公
路總局臺北區監理所宜蘭監理站於民國96年2月6日所為之宜監字
第裁43-Z00000000號裁決處分，聲明異議，本院裁定如下：
    主  文
異議駁回。
    理  由
一、原處分機關係以：異議人丙○○於95年12月17日7時43分，
    駕駛車牌號碼1018-PH號自用小客車，以時速89公里，行經
    國道5號北上4.2公里處，超過速限70公里，經內政部警政署
    國道公路警察局第九警察隊警員石碇分隊掣單舉發。嗣經原
    處分機關依道路交通管理處罰條例第33條第1項第1款、第63
    條第1項第1款之規定，裁處新臺幣（下同）3,000元罰鍰，
    並記違規點數1點。
二、聲明異議意旨略以：異議人於上開時、地，並未看到任何測
    速儀器，取締警員未主動出示異議人違規事實以資證明，僅
    口頭告知異議人時速89公里已超速19公里，況異議人亦不確
    定當時是否有超速違規事實，為此聲明異議，請求撤銷原處
    分等語。
三、按汽車行駛於高速公路、快速公路或設站管制之道路，不遵
    使用限制、禁止、行車管制及管理事項之管制規則而有行車
    速度超過規定之最高速限者，處汽車駕駛人3,000元以上6,0
    00元以下罰鍰。又汽車駕駛人有第33條第1項者，除依原條
    款處罰鍰外，並記違規點數1點。道路交通管理處罰條例第3
    3條第1項第1款、第63條第1項第1款定有明文。
四、經查：
（一）證人甲○○即內政部警政署國道公路警察局第九警察隊石
      碇分隊警員於本院訊問時證述：「我取締交通違規案件迄
      今將近12年。本件違規案件是我與乙○○一起取締，我負
      責攔查，陳警員負責開單，本件取締違規超速所使用的儀
      器為雷達測速器，是裝在駕駛座左後窗窗戶外面，車窗必
      須要搖起來固定測速器，當時我們在4.2公里處取締，而
      北上5公里幾公尺處有擺設『前有測速』警示標語。本件
      違規當時，我們有將雷達測速器設定在86，因為交通部有
      行文同意給用路人10公里寬限值，警局內部有再給用路人
      5公里寬限值，所以86公里以上才取締，當時雷達測速器
      有響，警示有1部車輛超速，我與乙○○都在警車外面，
      我們看到車牌號碼1018-PH車輛開得很快過來超速，之後
      由我將該車欄下，請駕駛人出示證件當時我就有開始錄音
      ，因警局及警政署有規定取締違規一定要錄音，若駕駛人
      聲明異議的話，我們須附錄音帶，所以我們是全程錄音。
      我請異議人下車看雷達測速器的儀表板有顯示89，因是現
      場舉發，所以儀表板上沒有顯示車牌號碼，只會有超速數
      據，異議人看到數據後，並沒有表示意見，就由乙○○掣
      單，異議人就簽收，異議人於簽收過程沒有表示不服，雷
      達測速器有定期檢驗。」等語（見本院卷第15頁至第17頁
      ）。證人乙○○即內政部警政署國道公路警察局第九警察
      隊石碇分隊警員於本院證述：「我自95年2月取締交通違
      規案件迄今，本件違規案件是我與甲○○共同取締，本件
      取締違規超速使用雷達測速器，放置在車子左後方車窗上
      ，取締本案時在前方北上5點幾公里處有設置『前有測速
      照相』黃色警示標誌，取締當時我們將雷達測速器設定一
      定的測速數值，國道5號公路北上4.2公里速限70公里，寬
      限值為15公里，通常超過10公里就可以取締，第九警察隊
      隊長說再多5公里再取締，車子若超速，雷達測速器會發
      出聲音，就可以確定是哪一輛車，本件是甲○○攔車，當
      時我…掣單。雷達測速器檢驗有效期限應該是1年，沒有
      照相功能。」等語（見本院卷第19頁至第21頁）。復有經
      濟部標準檢驗局95年10月3日雷達測速儀檢定合格證書1份
      附卷足憑（見本院卷第25頁）。又經本院當庭勘驗證人甲
      ○○所提供之採證錄音光碟，內容如下：「
      甲○○：01..嗯..1018..1018 一橫，PH..1018一橫PH..
              超速.. 這時間開始錄.. 小姐，妳駕照、行照給
              我一下好不好？
      甲○○：那妳的駕照呢？來.. 妳下車一下.. 妳.. 超速
              喔！嘿對.. 妳的.. 摩托.. 這摩托車的.. 麻煩
              妳下車一下好不好？妳下車一下，我跟妳報告一
              下妳違規的情形.. 厚。
      甲○○：嗯.. 過來這邊.. 89..厚.. 對，89..70..對，
              限制70..但是我們.. 我是.. 到.. 妳到85以上
              我才要給妳攔下來。
      甲○○：嗯..啊？
      異議人：那罰款是罰多少？
      甲○○：嗯.. 這是3..3千.. 嗯.. 對.. 注意一下，因為
              這限速70而已，啊限速70交通部是規定你們說..
              那個多10mile給你們，啊多10mile..我們是另外
              再給你們5mile啦，多5公.. 多五公里給你們。
      異議人：這麼嚴謹，我們都不曉得。
      甲○○：現在都.. 現在都.. 這是有關於民眾的權利喔..
              現在都.. 都很嚴謹啦，不會隨隨便便亂來啦。
      甲○○：等一下我.. 後面幫.. 妳車子檔下來.. 啊妳趕
              快趁著沒有車子的時候趕快切進去.. 厚。
      異議人：好。
      甲○○：宜蘭.. 好，麻煩妳簽一下大名厚.. 啊我這單給
              妳。
      甲○○：來.. 那我後面幫妳檔車啊.. 這時間錄音完畢。
               」
      此有本院96年3月26日勘驗筆錄1份在卷可參（見本院卷第
      31頁至第32頁）。觀諸上開譯文內容「妳下車一下，我跟
      妳報告一下妳違規的情形。過來這邊..89.. 厚.. 對，89
      ..70.. 對，限制70..但是我們.. 我是.. 到.. 妳到85以
      上我才要給妳攔下來。」等語，顯見證人甲○○前述伊請
      異議人下車後，確有請異議人查看雷達測速器儀表板顯示
      數據89等語，係屬真實。再參以異議人於本院訊問時亦自
      承：「我未看到警車前，看到車速是80公里，但我不確認
      ，我絕對沒有開到90公里。」等語（見本院卷第15頁）。
      綜上證據，異議人於95年12月17日7時43分，駕駛車牌號
      碼1018-PH號自用小客車，以時速89公里，行經國道5號北
      上4.2公里處，超過速限70公里之事實，堪以認定。故異
      議人仍以警員未當場讓其看雷達測速器儀表板顯示之數據
      ，僅口頭告知違規事實，抗辯其未超速等語，自不足採。
（二）綜上所述，本件異議人既然有上開違規之事實，原處分機
      關據以援引道路交通管理處罰條例第33條第1項第1款、第
      63條第1項第1款規定及違反道路交通管理事件統一裁罰基
      準表之規定，裁處3,000元罰鍰，並記違規點數1點，於法
      並無不當，本件異議為無理由，應予駁回。
五、據上論斷，應依道路交通管理處罰條例第87條第2項、道路
    交通案件處理辦法第19條，裁定如主文。
中　　華　　民　　國　　96　　年　　3 　　月　　30　　日
                         臺灣宜蘭地方法院交通法庭
                                 法  官　蘇錦秀
以上正本證明與原本無異。
如不服本裁定，應於裁定送達後5日內向本院提出抗告狀。（需
附繕本）
                                 書記官　葉瑩庭
中　　華　　民　　國　　96　　年　　4 　　月　　2 　　日
